臺灣高等法院高雄分院刑事判決　　　　　　　　　九十二年度上訴字第二一二二號
　　上　訴　人　台灣高雄地方法院檢察署檢察官
　　被　　　告　甲○○
右上訴人因被告公共危險案件，不服臺灣高雄地方法院九十二年度訴字第七二○號中
華民國九十二年七月三十一日第一審判決（起訴案號：臺灣高雄地方法院檢察署九十
一年度偵字第一七○二四號），提起上訴，本院判決如左：
      主  文
上訴駁回。
      事  實
一、甲○○於民國九十一年七月十八日晚間十時許，搭坐由友人洪文貴騎乘洪某父親
    洪德村所有車牌號碼ＸＣＺ─０六三號重機車，同至高雄市○○區○○路一二九
    號銀河卡拉ＯＫ店飲宴消費，二人因酒後結帳問題發生口角並出手推擠互毆（傷
    害部分由檢察官另案處理），洪文貴乘隙持酒杯毆砸甲○○後，快速走出該店而
    搭乘計程車離去，甲○○不甘遭擊，尾隨步出店外時，見洪文貴已搭計程車離去
    ，但其先前所騎乘之重機車仍停於康莊路慢車道旁，遂因心生不滿而基於放火燒
    燬前開機車洩憤之故意，先以腳踹倒該車，再放火致洪車起火燃燒並延及停放於
    旁分別為丙○○、乙○○所有之車牌號碼ＪＧＣ─八九八號及ＸＩＲ─三二二號
    重機車，使上揭三部機車坐墊、坐墊下方車殼等處遭燒燬，同時致前址附近房屋
    有遭受延燒之虞，而生公共危險。幸經附近民眾及時撲救，始將火勢撲滅未釀成
    巨災，甲○○於縱火燒車後逃離現場，嗣經警調閱監視錄影帶並經洪文貴指認後
    查知上情。
二、案經高雄市政府警察局小港分局報告台灣高雄地方法院檢察署檢察官偵查起訴。
    理  由
一、訊據被告甲○○對於右揭犯行坦承不諱，復有證人洪文貴、乙○○及丙○○於警
    訊及原審審理時所證述情節相符，並有系爭機車燒燬後照片與案發之時現場物影
    帶翻拍相片各十幀附卷可參，是被告之自白與事實相符，而刑法第一百七十五條
    第一項之放火罪，以放火燒燬第一百七十三條、第一百七十四條以外之他人所有
    物致生公共危險為其成立要件，而此之所謂致生公共危險者，只需在客觀上有致
    生公共危險之狀態為已足，並不以實際上果已發生公共危險之結果為必要，本件
    被告放火燒燬之機車雖停在高雄市○○區○○路慢車道旁，但附近另有停放自小
    客車及多部機車（機車在人行道上），附近商家住宅林立，有警方拍攝相片卷附
    足按，且被告於深夜在公眾居住綢密之商家住宅前馬路慢車道焚燬機車三部，引
    起火勢，該三部機車坐墊、坐墊下方車殼等處遭燒燬，同時機車油箱裝有易燃汽
    油，於遭受高溫燃燒之際隨時有爆炸可能，並已驚擾附近商家住宅民眾，依一般
    社會經驗法則，被告行為顯有公共危險之犯意及已足致生公共危險甚明，綜上本
    件事證明確，被告犯行已堪認定。
二、按被告放火行為雖亦至他人機車毀損而該當於刑法第三百五十四條之毀損罪構成
    要件，惟依最高法院第二十九年上字第二三八八號及七十九年台上字第一四七一
    號判例意旨觀之，兩罪應屬法條競合之特別關係，依刑法第一百七十五條第一項
    規定處斷，即能充分評價其行為之不法內涵，無庸再論以屬於概括構成要件之毀
    損罪，是核被告所為，係犯刑法第一百七十五條第一項公共危險罪，不另成立毀
    損罪。
三、原審認被告罪證明確，因而適用刑法第一百七十五條第一項、第七十四條第一款
    之規定（原審贅引刑法第五十五條及罰金罰鍰提高標準條例第一條前段法條），
    並審酌被告並無犯罪紀錄，素行尚稱良好，有台灣高等法院被告全國前案紀錄可
    參，僅因細故即犯前開犯行固有未是，然念其犯後坦承犯行，已與被害人洪德村
    、乙○○及丙○○和解，態度良好，頗有悔意等一切情狀，爰量處有期徒刑一年
    四月，以資儆懲。又以被告前未曾受有期徒刑以上刑之宣告，有卷附臺灣高等法
    院被告全國前案紀錄表可按，其因一時失慮致罹刑典，經此起訴審判，應知所警
    惕，信無再犯之虞，被害人洪德村、乙○○及丙○○均於原審審理時表示願意原
    諒被告，因認所宣告之刑以暫不執行為適當，爰併諭知緩刑三年，以啟自新。經
    核原判決認事用法均無不合，量刑及併予緩刑之宣告亦屬妥適，且被告目前從事
    雜工，有子在學，需負擔全家生計（為其自承，並有戶口名簿及學生證影本可按
    ），自當善加把握自新機會，而無再犯之虞。公訴人上訴意旨，認宣告緩刑不宜
    ，指摘原判決不當，並無理由，應予駁回。
據上論結，應依刑事訴訟法第三百六十八條，判決如主文。
本案經檢察官沈紹嘉到庭執行職務。
中    華    民    國      九十三      年      一      月     八   日
                              臺灣高等法院高雄分院刑事第七庭
            審判長法官  李春昌
                                        法官  黃憲文
                                        法官  莊飛宗
右正本證明與原本無異。
如不服本判決應於收受本判決後十日內向本院提出上訴書狀，其未述上訴理由者，
並得於提起上訴後十日內向本院補提理由書狀（均須按他造當事人之人數附繕本)「
切勿逕送上級法院」。
                                      書記官  葉淑華
中    華    民    國      九十三      年      一      月     九   日
附錄：本判決論罪科刑法條：
刑法第一百七十五條
放火燒燬前二條以外之他人所有物，致生公共危險者，處一年以上七年以下有期徒刑
。
